【裁判字號】    92,上易,1335
【裁判日期】    920521
【裁判案由】    毒品危害防制條例
【裁判全文】
臺灣高等法院刑事判決                          九十二年度上易字第一三三五號
    上  訴  人  臺灣板橋地方法院檢察署檢察官
    被      告  甲○○
右上訴人因被告違反毒品危害防制條例案件，不服臺灣板橋地方法院九十二年度易字
第一二五一號，中華民國九十二年四月十五日第一審判決（起訴案號：臺灣板橋地方
法院檢察署九十二年度毒偵字第八九五號），提起上訴，本院判決如左：
    主  文
原判決撤銷，發回臺灣板橋地方法院。
    理  由
一、本件原審判決認定：（一）、公訴人起訴書並未載明被告甲○○施用第二級毒品
    安非他命之行為地，原審訊之被告亦否認犯行，則被告施用安非他命之行為地不
    明，尚難認定係在原審法院管轄區內為之；（二）、被告原即
    鎮○○路八號（九十年十一月二十八日遷入），有其個人
    可稽。被告以久住之意思原長住於雲林縣虎尾鎮○○○路九號之事實，復為被告
    供述明確，且有卷內被告於警詢中所呈報之
    被告居所地即臺北縣永和市○○路○段二六二號，係因被告之胞姊之住址，該處
    剛開始作便當生意，被告為幫忙暫居於該處三、四個月迄九十一年十二月二十二
    日二十時許為警緝獲時止之情，亦為被告供述在卷。又被告為警於上開時間緝獲
    後，隨即於九十一年十二月二十三日移送雲林第二監獄執行八月有期徒刑之事實
    ，復有臺灣高等法院被告全國前案紀錄表、臺灣板橋地方法院檢察署全國刑案資
    料查註表、法務部在監
    暫居於臺北縣永和市○○路○段二六二號，則此址係由於被告該一暫時之目的、
    行為而存在之居所，茲被告業已於九十一年十二月二十三日移送雲林第二監獄執
    行捌月有期徒刑，其選定此居所之目的行為顯然已不存在。被告又自承其係長住
    於雲林縣虎尾鎮，是應足認被告於九十一年十二月二十三日移送監獄執行時起，
    上述臺北縣永和市○○路○段二六二號，已非其居所；（三）、本件公訴人係於
    九十二年四月八日始就被告本件罪嫌提起公訴繫屬於原審法院，有原審蓋於卷附
    之臺灣板橋地方法院檢察署本案起訴函文之收文章所載之日期足憑。依前開說明
    ，公訴人起訴時之被告住所係在雲林縣虎尾鎮，所在地亦在雲林縣，起訴時亦已
    無起訴書所載之居所地等情，以本件被告之犯罪地及其於本案起訴時之住所、所
    在地，均非在原審之管轄區域內，因認被告本案犯罪事實之管轄法院應係臺灣雲
    林地方法院，並不經言詞辯論，逕逾知管轄錯誤之判決，固非無見。
二、惟按，案件由犯罪地或被告之住所、居所或所在地之法院管轄，刑事訴訟法第五
    條第一項定有明文。經查，本件被告於九十一年十二月二十二日二十時許，在台
    北縣永和市○○路○段七十二巷口為警緝獲後，隨即為警採集其尿液送驗結果呈
    安非他命陽性反應，有台灣檢驗科技股份有限公司濫用藥物尿液檢驗報告一紙在
    卷可按（參偵查卷第六頁）。徵諸被告於警訊時供承：最近七十二小時內（即九
    十一年十二月二十日至二十二日之間）均在其姊姊住處即台北縣永和市○○路○
    段二六二號等語（參偵查卷第四頁），另於原審亦坦承：伊為警查獲之那段時間
    卷第一七頁），堪認被告為警查獲前之居住地址為台北縣永和市，屬於原審法院
    管轄區域。另參諸人體吸食安非他命後，於九十六小時即四日內，仍可自吸食者
    之尿液中，驗出該項藥物反應等情，應認被告在台北縣永和市某地點曾經有施用
    安非他命之行為。原審未予審酌及此，逕為本件管轄錯誤並移送台灣雲林地方法
    院之判決，尚嫌速斷。公訴人上訴意旨，執此指摘原審判決不當，為有理由，自
    應由本院將原判決撤銷，發回原審更為適法之裁判，並不經言詞辯論。
據上論斷，應依刑事訴訟法第三百六十九條第一項前段、第三百七十二條，判決如主
文。
中      華      民      國    九十二    年      五      月    二十一    日
                              臺灣高等法院刑事第二十庭
                                  審判長法  官  葉  麗  霞
                                        法  官  李  春  地
                                        法  官  鄧  振  球
右正本證明與原本無異。
不得上訴。
                                        書記官  洪  秋  帆
中      華      民      國    九十二    年      五      月    二十三    日


司法院資訊處製作；財團法人民間司法改革基金會備份。
